最高法院刑事判決　　　　　　　　　　　　　　　八十七年度台上字第一六一○號
　　上　訴　人　甲○○　女
右上訴人因違反麻醉藥品管理條例案件，不服台灣高等法院高雄分院中華民國八十七
年二月十八日第二審判決（八十六年度上訴字第二六二七號，起訴案號：台灣高雄地
方法院檢察署八十六年度偵字第九一四二號），提起上訴，本院判決如左：
    主  文
原判決撤銷，發回台灣高等法院高雄分院。
    理  由
本件原判決撤銷第一審不當之判決，改判論處上訴人甲○○共同非法販賣化學合成麻
醉藥品罪刑，固非無見。
惟查(一)原判決事實欄認定上訴人甲○○與蔡進財等人係意圖販賣而販入安非他命，及
原判決附表一認定扣案安非他命十大袋合計淨重二百零四點五公斤（包裝重一點一公
斤），純度百分之八十點二一，純質淨重一百六十四點零三公斤。理由內均未說明所
憑之證據及認定之理由，自屬理由不備。(二)原判決事實欄既認定共犯薛玉得、薛玉琳
取得私運安非他命之酬勞前金後，分別交付所屬知情船員吳淮源、薛進順、鄭天能、
吳永順各新台幣五萬元，作為非法輸入安非他命之代價，則吳淮源等四名船員與上訴
人及薛玉得等人有無共犯關係，原判決理由未見論述，亦非適法。(三)原判決將原判決
附表二、三所示之行動電話等物諭知沒收，然對該些物品究如何供本件犯罪所用，其
事實與理由皆無認定及說明，難謂於法無違。(四)意圖販賣而販入管制進口之化學合成
麻醉藥品，私運來台，係一行為觸犯麻醉藥品管理條例第十三條之一第二項第一款之
非法輸入麻醉藥品與懲治走私條例第二條第一項之私運管制物品進口二罪名，應依想
像競合犯規定，從一重之非法輸入麻醉藥品罪處斷，與麻醉藥品管理條例第十三條之
一第二項第一款之非法販賣麻醉藥品罪，有方法結果之牽連關係，再從一重之非法販
賣麻醉藥品罪處斷。原判決以上訴人係一行為觸犯上開三罪（尚同時觸犯臺灣地區與
大陸地區人民關係條例第八十條第一項前段之中華民國船舶非經許可航行至大陸地區
罪），為想像競合犯，應從較重之非法販賣、輸入麻醉藥品罪處斷。其非法輸入與非
法販賣麻醉藥品兩罪間，有方法結果之牽連關係，應從一重之非法販賣麻醉藥品罪處
斷云云，其適用法則殊有違誤。以上或為上訴意旨所指摘，或為本院得依職權調查之
事項，應認有發回更審之原因。至原判決不另諭知無罪部分，基於審判不可分原則，
應併發回。
據上論結，應依刑事訴訟法第三百九十七條、第四百零一條，判決如主文。
中      華      民      國    八十七    年      五      月      七      日
                              最高法院刑事第九庭
                                  審判長法官  謝  家  鶴
                                        法官  羅  一  宇
                                        法官  花  滿  堂
                                        法官  陳  世  淙
                                        法官  曾  有  田
      右正本證明與原本無異
                                              書  記  官
中      華      民      國    八十七    年      五      月     十一     日
